【裁判字號】    97,訴,1135
【裁判日期】    970904
【裁判案由】    毒品危害防制條例
【裁判全文】
臺灣基隆地方法院刑事判決        97年度訴字第1135號
公  訴  人  臺灣基隆地方法院檢察署檢察官
被      告  甲○○
上列被告因毒品危害防制條例案件，經檢察官提起公訴（97年度
毒偵字第1226、1690號），並經本院合議庭裁定由受命法官獨任
進行簡式審判程序，判決如下：
    主      文
甲○○施用第一級毒品，累犯，處有期徒刑柒月；又施用第一級
毒品，累犯，處有期徒刑柒月，扣案之注射針筒壹支、夾鏈袋壹
只均沒收。應執行有期徒刑壹年，扣案之注射針筒壹支、夾鏈袋
壹只均沒收。
    事實及理由
一、本件犯罪事實應補充：「被告甲○○於85年間因殺人案件，
    經本院判處有期徒刑6年10月確定，於89年6月15日縮短刑期
    假釋出監，92年4月23日保護管束期滿，未經撤銷假釋，未
    執行之刑以已執行論而執行完畢。又於93年間因詐欺案件，
    經本院判處有期徒刑3月，因竊盜罪經臺灣高等法院判處有
    期徒刑7月，因違反毒品危害防制例經本院判處有期徒刑8月
    ，上開三罪經本院以95年度聲字第164號裁定應執行有期徒
    刑1年4月，於96年1月17日因縮短刑期假釋出監，於96年3月
    14日縮刑期滿未經撤銷假釋，未執行之刑以已執行論而執行
    完畢。」、證據應補充：「被告於本院準備程序及審判程序
    之自白。」、應適用之法條應補充：「被告持有第一級毒品
    海洛因係供施用，其持有之低度行為為施用之高度行為所吸
    收，不另論罪。扣案之注射針筒1支、夾鏈袋1只，為犯罪行
    為人即被告所有，供本案犯罪所用之物，業據被告供明在卷
    ，依刑法第38條第1項第2款之規定宣告沒收。」外，餘均引
    用如附件檢察官起訴書之記載。
二、據上論斷，應依刑事訴訟法第273條之1第1項、第284條之1
    、第299條第1項前段、第310條之2、第454條第2項，毒品危
    害防制條例第10條第1項、第23條第2項，刑法第11條、第47
    條第1項、第51條笫5款、第38條第1項第2款，判決如主文。
本案經檢察官林明志到庭執行職務。
中    華    民    國    97    年    9     月    4     日
                  刑事第四庭法  官    何怡穎
以上正本證明與原本無異。
如不服本判決應於收受本判決後10日內向本院提出上訴書狀，其
未敘述上訴理由者，並得於提起上訴後10日內向本院補提理由書
狀（均須按他造當事人之人數附繕本）「切勿逕送上級法院」。
中    華    民    國    97    年    9     月    4     日
                            書記官    鄭梅君
附錄本案論罪科刑法條：
毒品危害防制條例第10條
施用第一級毒品者，處 6 月以上 5 年以下有期徒刑。
施用第二級毒品者，處 3 年以下有期徒刑。
附件：
臺灣基隆地方法院檢察署檢察官起訴書
                                    97年度毒偵字第1226號
                                    97年度毒偵字第1690號
    被      告  甲○○  男  44歲（民國○○年○○月○○日生）
                        住基隆市○○區○○路431之4號
                        國民身分證統一編號：Ｚ000000000號
上列被告因違反毒品危害防制條例案件，業經偵查終結，認應提
起公訴，茲敘述犯罪事實、證據並所犯法條如下：
        犯罪事實
一、甲○○前因施用第一級毒品海洛因案件，經觀察、勒戒後，
    認無繼續施用毒品之傾向，於民國（下同）93年8月6日執畢
    出所，由本署檢察官於93年8月4日以93年度毒偵字第1201號
    為不起訴處分確定。復因施用第一級毒品案件，經臺灣基隆
    地方法院以94年度訴字第226號判處有期徒刑8月確定，於96
    年3月14日執行完畢。詎其猶不知悔改，復於97年4月3日上
    午某時，在基隆市○○區○○路431之4號住處，以針筒注射
    之方式，非法施用第一級毒品海洛因1次；又於同年5月20日
    下午2時許，在基隆市○○路萬家福地下停車場入口處，以
    同上之方式，非法施用第一級毒品海洛因1次。嗣先於97年4
    月4日上午11時20分許，在基隆市○○街198巷口，為警查獲
    ，且經其同意採驗尿液呈毒品嗎啡陽性反應；再於同年月20
    日下午2時許，在基隆市住安城堡公車站牌附近，為警查獲
    ，並扣得其所有供施用毒品之器具注射針筒1支、夾鏈袋1只
    ，且採驗其尿液呈毒品嗎啡陽性反應，而查知上情。
二、案經基隆市警察局第一分局報告偵辦。
        證據並所犯法條
一、上揭犯罪事實業經被告甲○○於本署偵詢中坦承不諱，並有
    施用毒品之器具注射針筒1支、夾鏈袋1只扣案可資佐證，復
    有台灣尖端先進生技醫藥股份有限公司尿液檢驗報告、不起
    訴處分書、起訴書、刑事判決及刑案資料查註紀錄表附卷可
    稽，被告犯嫌堪予認定。
二、核被告所為，係犯毒品危害防制條例第10條第1項之施用第
    一級毒品罪嫌。所犯施用上開2罪，犯意各異，行為互殊，
    請予分論併罰。再被告於受有期徒刑執行完畢後，5年內故
    意再犯有期徒刑以上之罪，有本署刑案資料查註紀錄表附卷
    可稽，請依累犯規定加重其刑。扣案之施用毒品之器具，請
    依刑法第38條第1項第2款規定宣告沒收。
三、依毒品危害防制條例第23條第2項、刑事訴訟法第251條第1
    項提起公訴。
    此  致
臺灣基隆地方法院
中    華    民    國    97    年    7     月    25    日
                              檢察官  林  伯  宇
本件正本證明與原本無異
中    華    民    國    97    年    7     月    30    日
                              書記官  辜  鈞  珩
附錄所犯法條：
毒品危害防制條例第10條
施用第一級毒品者，處 6 月以上 5 年以下有期徒刑。
施用第二級毒品者，處 3 年以下有期徒刑。


司法院資訊處製作；財團法人民間司法改革基金會備份。
